【裁判字號】    95,交聲,62
【裁判日期】    950227
【裁判案由】    違反道路交通管理處罰條例聲明異議
【裁判全文】
臺灣臺北地方法院交通事件裁定          95年度交聲字第62號
    原處分機關  臺北市交通事件裁決所
    受處分人    乙○○
上開受處分人因違反道路交通管理處罰條例案件，對臺北市交通
事件裁決所於中華民國九十五年一月六日所為之處分（北市裁二
字第裁二二─ＡＥＢ八三五一五八號、北市裁二字第裁二二─Ａ
ＥＢ八三五一五九號）聲明異議，本院裁定如下：
    主  文
異議均駁回。
    理  由
一、按汽車行駛至交岔路口，其轉彎應遵守燈光號誌之指示；駕
    駛人駕駛汽車，應遵守道路交通號誌之指示，並服從執行交
    通勤務之警察之指揮，道路交通安全規則第一百零二條第一
    項第一款、第九十條定有明文。次按汽車駕駛人，行經有燈
    光號誌管制之交岔路口闖紅燈者，處新臺幣（下同）一千八
    百元以上五千四百元以下罰鍰。汽車駕駛人，駕駛汽車有違
    反本條例之行為，經交通勤務警察制止時，不聽制止或拒絕
    停車接受稽查而逃逸者，除按各該條規定處罰外，處三千元
    以上六千元以下罰鍰。而汽車駕駛人有道路交通管理處罰條
    例第五十三條之情形者，除依原條款處罰鍰外，並記違規點
    數三點，有第六十條第一項之情形者，除依原條款處罰鍰外
    ，並記違規點數一點，道路交通管理處罰條例第五十三條、
    第六十條第一項、第六十三條第一項第一款、第三款分別定
    有明文。另按駕駛小型車違反道路交通管理處罰條例第五十
    三條事件，期限內繳納罰鍰或到案聽候裁決者，處二千七百
    元罰鍰；違反道路交通管理處罰條例第六十條第一項事件，
    期限內繳納罰鍰或到案聽候裁決者，處三千元罰鍰，本件案
    發時之違反道路交通管理事件統一裁罰基準及處理細則第二
    條第二項亦定有明文。
二、本件異議人即受處人乙○○於民國九十四年十月十一日上午
    八時三十三分許，駕駛車牌號碼ＹＭ─七○八二號自用小客
    車由東向西行駛在臺北市○○路○段上，途經興隆路三段與
    辛亥路交岔路口時，明知其行駛車輛所應依據之燈光號誌顯
    示紅燈，竟不遵守該燈光號誌之管制而闖紅燈直行，為臺北
    市政府警察局文山第二分局警員丙○○當場鳴笛手勢示意異
    議人停車，異議人竟未服從執行交通勤務警察之指示停車受
    檢而駛離，執勤員警在近距離記下異議人車號並拍攝照片，
    認異議人係違反道路交通管理處罰條例第五十三條行經有燈
    光號誌管制之交岔路口不得闖紅燈及第六十條第一項不得拒
    絕停車接受稽查而逃逸之規定，而於九十四年十月十一日開
    立北市警交大字第ＡＥＢ八三五一五八號、ＡＥＢ八三五一
    五九號舉發通知單，並指定異議人應於九十四年十一月十日
    日前前住原處分機關即臺北市交通事件裁決所聽候裁決或繳
    納罰鍰，經異議人依限提出申訴，原處分機關認異議人確有
    前開交通違規行為，乃依據道路交通管理處罰條例第五十三
    條、第六十條第一項、第六十三條第一項第一款、第三款之
    規定分別裁處最低額二千七百元罰鍰、並記違規點數一點及
    最低額三千元罰鍰、並記違規點數三點之裁決。
三、訊據異議人就其於上開時間駕駛上開車輛行經上開地點等情
    並不否認，惟矢口否認有前開交通違規行為，並辯稱：伊駕
    駛到交岔路時，因看到所應遵行之號誌顯示黃燈，伊即按規
    定停在停止線後，係因站立該處之義交示意伊直行，伊才直
    行經過興隆路與辛亥路口，且伊並未看到警員示意伊停車云
    云。經查：證人丙○○於本院調查中到庭結證稱：案發當時
    ，伊身著制服、反光衣及袖套站在興隆路與辛亥路交岔路口
    西側之中央分隔島旁執行勤務，伊看到異議人所駕駛之車輛
    由東往西方向闖紅燈直行過來，當時北往南方向已經是綠燈
    ，造成很多北往南方向之車輛都要讓異議人所駕駛之車輛先
    過以避免發生危險，伊遂鳴笛並以手勢示意車輛停車受檢，
    並移動幾步到內側車道，伊看到異議人的表情很驚訝的表情
    ，但是異議人並未減速停車，伊即以相機拍攝第一張照片及
    第二張照片，並迅速回頭將異議人所應遵行之號誌情形拍攝
    第三張照片等語（見本院九十五年二月二十日審判筆錄）；
    證人甲○○於本院調查中到庭結證稱：伊於九十四年十月十
    一日七時到九時在興隆路與辛亥路交岔路口擔任義交，當時
    僅伊一名義交，伊站在該交岔路口東北角之轉角處。案發當
    時，辛亥路北往南方向顯示綠燈及可左轉，興隆路東往西方
    向顯示紅燈及可右轉指示燈，伊僅示意可以右轉，但伊看到
    異議人駕駛之車輛直接直行通過交岔路口，接著，伊就聽到
    警察鳴笛，但伊因為要注意車流，並沒有看到警察是否有將
    異議人駕駛之車輛攔下的經過等語（見同上審判筆錄），且
    有證人丙○○當庭提出現場採證照片三張及現場位置圖在卷
    可資佐證，異議人確有上開交通違規行為，堪以認定，異議
    人空言否認有何交通違規行為，並無任何證據可佐，尚難採
    信。從而，原處分機關依道路交通管理處罰條例第五十三條
    、第六十條第一項、第六十三條第一項第一款、第三款之規
    定各裁處最低額二千七百元、三千元之罰鍰，併各計違規點
    數一點、三點之裁決，核與上開規定並無違誤，本件聲明異
    議為無理由，均應予駁回。
據上論斷，應依道路交通案件處理辦法第十九條，裁定如主文。
中    華    民    國    95    年    2     月    27    日
                        臺灣臺北地方法院交通法庭
                            法  官  唐于智
上正本證明與原本無異。
如不服本裁定，應於裁定送達後5 日內向本院提出抗告狀。
                            書記官  李玟郁
中    華    民    國    95    年    3     月    3     日


司法院資訊處製作；財團法人民間司法改革基金會備份。
